臺灣臺北地方法院刑事判決　　　　　　　100年度訴字第366號
公　訴　人　臺灣臺北地方法院檢察署檢察官
被　　　告　高惠娟
上列被告因違反毒品危害防制條例案件，經檢察官提起公訴（一
○○年度毒偵字第四三七號），被告於準備程序中先就被訴事實
為有罪之陳述，經本院告以簡式審判之旨，並聽取當事人之意見
後，本院合議庭裁定行簡式審判程序，判決如下：
    主  文
高惠娟施用第一級毒品，累犯，處有期徒刑壹年，扣案如附表編
號一所示之物沒收銷燬之，如附表編號二所示之物沒收之。
    事  實
一、高惠娟前於(一)民國九十二年間，施用毒品而違反毒品危害防
    制條例案件，經本院以九十二年度毒聲字第一七三五號裁定
    送觀察、勒戒後，認有繼續施用之傾向，再經本院以九十三
    年度毒聲字第五一一號裁定令入戒治處所施以強制戒治，於
    九十四年三月十一日停止其處分出監，並經臺灣臺北地方法
    院檢察署（下稱臺北地檢署）檢察官以九十四年度戒毒偵字
    第三五號不起訴處分書為不起訴處分確定；次於(二)九十四年
    間，因施用毒品而違反毒品危害防制條例案件，經本院以九
    十四年度訴字第八九○號刑事判決，判處有期徒刑八月、四
    月，應執行有期徒刑十月確定，再經本院以九十七年度聲減
    字第四一一號裁定減刑為有期徒刑四月、二月，應執行有期
    徒刑五月確定；再於(三)九十四年間，因施用毒品而違反毒品
    危害防制條例案件，經本院以九十四年度訴字第一六六四號
    刑事判決，判處有期徒刑一年、五月，應執行有期徒刑一年
    四月確定，再經臺灣板橋地方法院以九十六年度聲減字第四
    五五一號裁定減刑確定，上開案件均業經執行完畢。嗣於(四)
    九十七年間，因施用毒品而違反毒品危害防制條例案件，經
    本院以九十七年度訴字第六七九號刑事判決，判處有期徒刑
    九月，高惠娟不服提起上訴，經臺灣高等法院以九十七年度
    上訴字第三三○五號刑事判決駁回其上訴而確定；末於(五)九
    十八年間，因施用毒品而違反毒品危害防制條例案件，經本
    院以九十八年度訴字第三五八號刑事判決，判處有期徒刑十
    一月確定，上開(四)(五)之案件嗣經接續執行，於九十九年六月
    十九日縮短刑期執行完畢。
二、高惠娟猶不知悛悔，於一○○年一月二十九日二十二時許，
    在新北市○○區○○路加油站之廁所內，基於施用第一級毒
    品海洛因之犯意，以將海洛因滲水溶解後注入注射針筒施打
    之方式，施用第一級毒品海洛因一次。嗣於翌（三十）日十
    五時三十分許，高惠娟行經臺北市中山區○○○路○段與市
    ○○道交岔路口，因形跡可疑，經員警上前盤查，經其自願
    性同意搜索而查獲，並扣得如附表所示之物，乃接受調查，
    經警採集其尿液送驗發現呈嗎啡、可待因陽性反應，始悉上
    情。
三、案經臺北市政府警察局中山分局報告臺北地檢署檢察官偵查
    起訴。
    理  由
一、認定事實所憑之證據：
    上開事實二之部分，業據被告高惠娟於本院一○○年四月十
    八日審理時供承不諱（本院當日審判筆錄參照），且其於上
    揭時、地為警查獲時所採集之尿液，經送臺灣尖端先進生技
    醫藥股份有限公司以酵素免疫分析法（ＥＩＡ）初步檢驗及
    氣相層析質譜儀（ＧＣ／ＭＳ）確認檢驗，結果發現有嗎啡
    、可待因陽性反應，此有該公司一○○年二月二十二日濫用
    藥物檢驗報告一紙附卷足憑（毒偵卷第五十頁參照），並有
    如附表所示之物扣案可證。又被告於上揭時、地為警查獲時
    所扣得如附表編號一所示之物，經送交通部民用航空局航空
    醫務中心以氣相層析質譜儀（ＧＣ／ＭＳ）法鑑驗，檢出第
    一級毒品海洛因成分，亦有交通部民用航空局航空醫務中心
    一○○年二月十五日航藥鑑字第一○○○五八八號鑑定書在
    卷可佐（毒偵卷第四七頁參照），是由上開補強證據，足認
    被告任意性自白核與事實相符，堪以採信。本件事證明確，
    被告之犯行堪以認定。
二、論罪科刑之法律適用：
  (一)按海洛因為毒品危害防制條例第二條第二項第一款所定之第
    一級毒品，是核被告高惠娟所為，係犯毒品危害防制條例第
    十條第一項之施用第一級毒品罪。其施用海洛因前、後持有
    海洛因之低度行為，應為施用之高度行為所吸收，不另論罪
    。
  (二)查被告有如上開事實一之(四)(五)所載之犯罪科刑及執行情形，
    有臺灣高等法院被告前案紀錄表及被告所犯上開案件之判決
    書各一份在卷可稽，其於有期徒刑執行完畢五年內，故意再
    犯本件有期徒刑以上之罪，為累犯，應依刑法第四十七條第
    一項規定加重其刑。
  (三)爰審酌被告於毒品危害防制條例公布生效後，曾由法院裁定
    送觀察、勒戒及強制戒治，並多次因施用毒品而經法院判刑
    確定，仍未能把握自新機會，徹底戒除施用毒品之惡習，仍
    再施用足以導致人體機能發生依賴性、成癮性及抗藥性等障
    礙之海洛因，惟念其施用毒品乃戕害自身身心健康，尚未危
    及他人，及犯罪後坦承犯行，態度尚稱良好，兼衡其犯罪動
    機、手段、施用毒品之次數等一切情狀，量處如主文所示之
    刑。
  (四)扣案如附表編號一所示之物，經送鑑驗後，檢出含有海洛因
    成分無誤，已如上述，應依毒品危害防制條例第十八條第一
    項前段規定，不問屬於犯人與否，由本院諭知沒收銷燬之；
    至扣案如附表編號二所示之物，係用以包裝如附表編號一所
    示之物，有防止毒品裸露、逸出及潮濕之功用，並便於攜帶
    使用，為被告所有供其犯本案施用第一級毒品罪所用之物，
    業據被告陳明在卷，應依刑法第三十八條第一項第二款、第
    三項之規定，宣告沒收之。
據上論斷，應依刑事訴訟法第二百七十三條之一第一項、第二百
九十九條第一項前段，毒品危害防制條例第十條第一項、第十八
條第一項前段，刑法第十一條、第四十七條第一項、第三十八條
第一項第二款、第三項，判決如主文。
本案經檢察官劉俊良到庭執行職務。
中    華    民    國   100    年    4     月    29    日
                  刑事第五庭    法  官  張詩芸
以上正本證明與原本無異。
如不服本判決應於收受送達後10日內向本院提出上訴書狀，並應
敘述具體理由；其未敘述上訴理由者，應於上訴期間屆滿後20日
內向本院補提理由書（均須按他造當事人之人數附繕）「切勿逕
送上級法院」。
                                書記官  宋德華
中    華    民    國   100    年    5     月    2     日
附錄本案論罪科刑法條全文
毒品危害防制條例第十條
施用第一級毒品者，處六月以上五年以下有期徒刑。
施用第二級毒品者，處三年以下有期徒刑。
附表
┌──┬────┬────┬────┬────────┐
│編號│物品名稱│ 數 量  │ 備  註 │扣押物品清單編號│
│    │        │        │        │                │
├──┼────┼────┼────┼────────┤
│ 一 │白色粉末│壹袋（驗│檢出第一│臺北地檢署一○○│
│    │        │餘淨重零│級毒品海│年度青保管字第一│
│    │        │點貳肆伍│洛因成分│三八號編號１（調│
│    │        │零公克）│        │查局人工鑑別編號│
│    │        │        │        │00000000│
│    │        │        │        │九號）          │
├──┼────┼────┼────┼────────┤
│ 二 │包裝上開│壹個    │        │臺北地檢署一○○│
│    │白色粉末│        │        │年度青保管字第一│
│    │之空包裝│        │        │三八號編號１（調│
│    │袋      │        │        │查局人工鑑別編號│
│    │        │        │        │00000000│
│    │        │        │        │九號）          │
└──┴────┴────┴────┴────────┘